<!-- R Commander Markdown Template -->


Regressão linear: Apartamentos em Criciúma
=======================

### Daniel Amato Zabotti

### `r as.character(Sys.Date())`

```{r echo=FALSE}
# include this code chunk as-is to set options
opts_chunk$set(comment=NA, prompt=TRUE, out.width=750, fig.height=8, fig.width=8)
library(Rcmdr)
```

```{r}
library(XLConnect, pos=4)
```

```{r}
.Workbook <- 
  loadWorkbook("/Users/daniel/Google Drive/UFSC-SIN/INE5649 - Técnicas Estatisticas de Predição/Aula 24-04-2014/Apartamentos Criciuma completo.xls")
```

```{r}
ApartamentosCriciuma <- readWorksheet(.Workbook, "Parte_dos_dados")
```

```{r}
scatterplot(valorDolar~ArePriv, reg.line=lm, smooth=FALSE, spread=FALSE, id.method='mahal', id.n = 2, boxplots='xy', span=0.5, 
  data=ApartamentosCriciuma)
```

### Observando o gráfico há evidência de relação linear entre a área do imóvel e o seu valor.
### Fica evidente pelo gráfico que a variância não é constante.
### A distribuição das variáveis náo é simétrica. Podemos confirmar observando os boxplots.

```{r}
RegLinearValorDolarAreaPriv <- lm(valorDolar~ArePriv, data=ApartamentosCriciuma)
summary(RegLinearValorDolarAreaPriv)
```

### De acordo com a regressão linear a equação é y = 526.48x -18795.79
### O valor de R quadrado é 0.843. Significando que 84% da variância do valor do imóvel pode ser explicado pela área

```{r}
ApartamentosCriciuma$fitted.RegLinearValorDolarAreaPriv <- fitted(RegLinearValorDolarAreaPriv)
ApartamentosCriciuma$residuals.RegLinearValorDolarAreaPriv <- residuals(RegLinearValorDolarAreaPriv)
```

```{r}
scatterplot(residuals.RegLinearValorDolarAreaPriv~fitted.RegLinearValorDolarAreaPriv, reg.line=lm, smooth=FALSE, spread=FALSE, 
  id.method='mahal', id.n = 2, boxplots='xy', span=0.5, data=ApartamentosCriciuma)
```

### O modelo parece não estar adequado. A variabilidade em Y é grande e em X aumenta proporcionalmente.
### Podemos aplicar a transformação logarítmica em ambas as variáveis, afim de preservar a relação linear já observada



```{r}
ApartamentosCriciuma$ArePrivLog <- with(ApartamentosCriciuma, log(ArePriv))
```

```{r}
ApartamentosCriciuma$valorDolarLog <- with(ApartamentosCriciuma, log(valorDolar))
```

### O novo gráfico, com as variáveis transformadas fica

```{r}
scatterplot(valorDolarLog~ArePrivLog, reg.line=lm, smooth=FALSE, spread=FALSE, id.method='mahal', id.n = 2, boxplots='xy', span=0.5, 
  data=ApartamentosCriciuma)
```

### Agora a relação fica mais harmoniosa.

```{r}
RegLinearLogDolarAreaPriv <- lm(valorDolarLog~ArePrivLog, data=ApartamentosCriciuma)
summary(RegLinearLogDolarAreaPriv)
```

### A nova fórmula de regressão é y = 1.38x + 3.98
### O valor de R quadrado é 0.843. Significando que 84% da variância do valor do imóvel pode ser explicado pela área


```{r}
ApartamentosCriciuma$fitted.RegLinearLogDolarAreaPriv <- fitted(RegLinearLogDolarAreaPriv)
ApartamentosCriciuma$residuals.RegLinearLogDolarAreaPriv <- residuals(RegLinearLogDolarAreaPriv)
```

```{r}
scatterplot(residuals.RegLinearLogDolarAreaPriv~fitted.RegLinearLogDolarAreaPriv, reg.line=lm, smooth=FALSE, spread=FALSE, 
  id.method='mahal', id.n = 2, boxplots='xy', span=0.5, data=ApartamentosCriciuma)
```

### Agora a distribuição dos erros ficou mais aleatória, indicando que o modelo está mais adequado.

